臺灣彰化地方法院刑事判決
111年度易字第284號
公  訴  人  臺灣彰化地方檢察署檢察官
被      告  林柏宏


選任辯護人  張仕融律師(法扶律師)          
上列被告因竊盜等案件，經檢察官提起公訴（111年度偵字第126
1、1415號），本院判決如下：
    主    文
乙○○犯踰越牆垣、窗戶竊盜罪，處有期徒刑柒月。又犯攜帶兇器
竊盜罪，處有期徒刑柒月。應執行有期徒刑玖月。
    犯罪事實
一、乙○○意圖為自己不法之所有，基於加重竊盜之犯意，分別為
    以下之犯行：
　㈠於民國110年10月29日10時58分許，騎乘登記於配偶趙佳盈名
    下之車牌號碼000-0000號普通重型機車，前往甲○○所經營之
    彰化縣○○鄉○路巷00○0號「00餐廳」外路邊，先步行入該餐
    廳東側之荔枝果園後，沿該餐廳東側圍牆攀爬入餐廳建物外
    側，再自該餐廳建物2樓外的廚房氣窗攀爬入餐廳廚房內（
    侵入建築物及附連圍繞之土地部分，未據告訴），自廚房走
    向收銀櫃臺，徒手開啟櫃臺下方之格柵門，拿取置放在內之
    以塑膠袋盛裝之現金新臺幣（下同）共10,500元，隨即騎乘
    前開機車逃逸該處，並將竊得款項花用殆盡。
　㈡於110年12月26日19時54分許，騎乘登記於配偶趙佳盈名下之
    車牌號碼000-0000號普通重型機車，行經彰化縣員林市員林
    大道6段與興學二街交岔路口旁之由丙○○經營之「車奴洗車
    場」，持客觀上足以對人之生命身體安全構成威脅且具有危
    險性，而可供兇器使用之螺絲起子1把撬開洗車場內之兌幣
    機，以此方式毀損該兌幣機後（乙○○所涉毀損部分，業據丙
    ○○具狀撤回告訴，爰不另為不受理之諭知，詳後述），竊取
    置放在兌幣機內之現金6,900元，隨即騎乘該車逃逸，並將
    竊得款項花用殆盡。
二、案經甲○○訴由彰化縣警察局田中分局、丙○○訴由彰化縣警察
    局員林分局報告臺灣彰化地方檢察署檢察官偵查起訴。
    理    由
一、本判決以下所引用被告以外之人於審判外之陳述，被告乙○○
    及其辯護人均同意有證據能力（見本院卷第56頁），檢察官
    於本院言詞辯論終結前亦未聲明異議，本院審酌其作成之情
    況並無違法或不當之瑕疵，且與待證事實具有關聯性，認為
    以之作為證據應屬適當，依刑事訴訟法第159條之5規定，均
    具有證據能力。其餘認定本案犯罪事實之非供述證據，查無
    違反法定程序取得之情，亦具證據能力，且均經本院審理時
    依法踐行調查證據之程序，自得作為本案認定之用。
二、上開犯罪事實，業據被告於警詢、偵訊及本院審理時均坦認
    不諱，並有證人即告訴人甲○○、丙○○、證人趙佳盈於警詢之
    證述可參（見1261號偵卷第29至34、37至39頁、1415號偵卷
    第29至31頁），復有指認犯罪嫌疑人紀錄表、車輛詳細資料
    報表、竊盜案照片、案發現場及監視器影像擷圖照片、兌幣
    機受損照片等在卷可佐（見1261號偵卷第43至67頁、1415號
    偵卷第33至41頁、本院卷第83至95頁），足認被告上開任意
    性自白堪信為真實，本案事證已臻明確，被告犯行足堪認定
    ，應依法論科。
三、論罪科刑
　㈠按刑法第321條第1項第2款之毀越門牆或安全設備竊盜罪， 
    稱「毀」即毀損；稱「越」即踰越或超越。毀與越不以兼有
    為限，若有其一即克當之。次按刑法第321條第1項第3款之
    攜帶兇器竊盜罪，係以行為人攜帶兇器竊盜為其加重條件，
    此所謂兇器，其種類並無限制，凡客觀上足對人之生命、身
    體、安全構成威脅，具有危險性之兇器均屬之，且祇須行竊
    時攜帶此種具有危險性之兇器為已足，並不以攜帶之初有行
    兇之意圖為必要（最高法院69年台上字第3945號、79年台上
    字第5253號判決可資參照）。是核被告就犯罪事實一㈠所為
    ，係犯刑法第321條第2項之踰越牆垣、窗戶竊盜罪，就犯罪
    事實一㈡所為，則係犯刑法第321條第3項之攜帶兇器竊盜罪
    。
　㈡被告所犯2罪間，犯意各別，行為互異，應分論併罰。
　㈢按被告構成累犯之事實及應加重其刑之事項，均應由檢察官
    主張並具體指出證明之方法後，經法院踐行調查、辯論程序
    ，方得作為論以累犯及是否加重其刑之裁判基礎（參照最高
    法院110年度台上大字第5660號刑事裁定意旨）。被告前因
    加重竊盜案件，經本院以106年度易字第682號判決判處有罪
    確定，經接續執行，於107年7月25日假釋出監付保護管束，
    於107年9月17日假釋期滿未經撤銷，視為執行完畢。上開累
    犯事實，經檢察官於本院111年6月8日審理期日時主張：被
    告於前案執行完畢後，5年內再犯本案，且所犯均為竊盜案
    件，足證被告對於刑罰反應力薄弱等語，並有刑案查註記錄
    表附卷可佐（見1415號偵卷第8頁、本院卷第135頁）。足認
    檢察官就個案構成累犯，就累犯事實具體指出證明方法，並
    就應予加重其刑之理由為具體主張，非僅是單純空泛提出被
    告前科紀錄表，應認已盡實質舉證責任。是以，被告受有期
    徒刑之執行完畢，5年以內故意再犯有期徒刑以上之罪，為
    累犯，參酌司法院釋字第775號解釋意旨，衡酌被告於上開
    前案刑期假釋期滿視為執行完畢後又再犯本案，且前、後案
    均屬竊盜案件，可認其對刑罰反應力薄弱，認本案依累犯規
    定對被告加重其刑，並無其所受刑罰超過所應負擔罪責而致
    其人身自由因此遭受過苛之侵害情事，故認應依刑法第47條
    第1項之規定加重其刑。　　　
　㈣爰以行為人責任為基礎，審酌被告有數次竊盜之前案紀錄，
    素行不佳，且本案係在前案緩起訴期間再犯，其正值壯年，
    竟不思以己力賺取所需，多次任意竊取他人財物，顯欠缺尊
    重他人財產權之觀念，並破壞社會秩序，實屬不該，惟念及
    其坦承犯行，且已與告訴人2人達成調解並全額賠償完畢，
    有調解程序筆錄、郵政跨行匯款申請書、電話洽辦公務紀錄
    單、刑事撤回告訴狀等可佐，可認犯後態度良好，並衡酌其
    犯罪目的、手段、生活狀況、智識程度及犯罪所生之損害及
    告訴人2人均表示願意原諒被告之意見（見本院卷第56頁）
    ，及被告自陳高中肄業，職業臨時工，日薪1,200元，有做
    才有錢，已婚有4個未成年子女，均需其扶養，為低收入戶
    等一切情狀，量處如主文所示之刑，並審酌被告2次犯行均
    為加重竊盜罪、犯罪手法類似、犯罪時間相距不遠等情，定
    其應執行之刑，以資懲儆。
四、沒收
　㈠被告於本案分別竊得之現金10,500元、6,900元，已分別與告
    訴人甲○○、丙○○達成調解並全數賠償完畢，業如上述，堪認
    已實際發還被害人，爰不予宣告沒收。
　㈡被告於犯罪事實一㈡持以犯罪之螺絲起子1把，被告供稱業已
    丟棄等語（見本院卷第134頁）。上開工具雖屬被告所有，
    並供本案犯罪所用，惟未扣案，且無證據證明現仍存在，加
    諸上開犯罪工具甚易取得，價值不高，並不具備刑法上之重
    要性，爰不併予宣告沒收或追徵，併予敘明。
五、不另為不受理之諭知：
　㈠按告訴乃論之罪，告訴人於第一審辯論終結前，得撤回其告
    訴；又告訴經撤回者，法院應諭知不受理之判決，並得不經
    言詞辯論為之，刑事訴訟法第238條第1項、第303條第3 款
    、第307條分別定有明文。
　㈡公訴意旨另以：被告持螺絲起子1把撬開洗車場內之兌幣機，
    以此方式毀損該兌幣機，維修費用約5,000元，亦涉犯刑法
    第354條之毀損罪嫌云云。
　㈢惟查，被告前開所涉刑法第354條之毀損罪嫌，依同法第357 
    條規定，須告訴乃論。茲告訴人與被告已達成調解並具狀撤
    回毀損罪嫌部分之告訴，此有本院審理筆錄、調解程序筆錄
    、刑事撤回告訴狀等可佐（見本院卷第56、103、123至125
    頁），按上說明，本應就此部分為不受理之諭知，惟若此部
    分有罪，與本案起訴經論罪之加重竊盜部分，有想像競合犯
    之裁判上一罪關係，爰不另為不受理之諭知，附此敘明。
據上論斷，依刑事訴訟法第299條第1項前段，判決如主文。
本案經檢察官吳宇軒提起公訴，檢察官吳皓偉到庭執行職務。
中　　華　　民　　國　　111 　年　　6 　　月　　29　　日
                  刑事第六庭  法  官  范馨元
以上正本證明與原本無異。
如不服本判決應於收受判決後20日內向本院提出上訴書狀，並應
敘述具體理由。其未敘述上訴理由者，應於上訴期間屆滿後20日
內向本院補提理由書(均須按他造當事人之人數附繕本)「切勿逕
送上級法院」。
告訴人或被害人對於判決如有不服具備理由請求檢察官上訴者，
其上訴期間之計算係以檢察官收受判決正本之日期為準。
中　　華　　民　　國　　111 　年　　6 　　月　　29　　日
                              書記官  許原嘉

附錄論罪科刑法條：
中華民國刑法第321條
犯前條第1項、第2項之罪而有下列情形之一者，處6月以上5年以
下有期徒刑，得併科50萬元以下罰金：
一、侵入住宅或有人居住之建築物、船艦或隱匿其內而犯之。
二、毀越門窗、牆垣或其他安全設備而犯之。
三、攜帶兇器而犯之。
四、結夥三人以上而犯之。
五、乘火災、水災或其他災害之際而犯之。
六、在車站、港埠、航空站或其他供水、陸、空公眾運輸之舟、
    車、航空機內而犯之。
前項之未遂犯罰之。